# Gérald MANUEL

Développement web et web mobile ou développeur application web

Je cherche une formation et Emploi dans le développement web et web mobile ou une formation application web



Etudiant motivé en informatique, je bénéficie d'une expérience pratique dans la réalisation développement de site web acquise au cours de formation SLAM et en autonomie. Dotée d'une grande capacité d'adaptation. Je sais me montrer proactive dans la réalisation de mes missions, je suis curieux et courageux.

#### **Contact**

**Téléphone**: 0693 63 89 19

Email: gerald.manuel.pro@gmail.com

Site web: <a href="https://geraldmanue1.github.io/">https://geraldmanue1.github.io/</a>

PortFolio/index.html

Addresse: Saint-André, La Réunion

### Langues

• Anglais : Niveau intermédiaire A2 (lire)

• Français : Courant

## Compétences

- Création site web : HTML, CSS, WordPress
- PAO: PhotoShop, Premier Pro, Canva, Photopea
- Environnement de développement : LAMP, MAMP, XAMP, Virtual Box (Debian | Ubuntu | Windows), VS Code
- Base de données : MySQl
- Création du contenu multimédia (Texte | Photo)
- Design du contenu simple sur le site et corriger l'erreur du site avec WordPress ou codage informatique

#### **Formations**

- Assistant Numérique
  2022 | Formation chez IFR (La Réunion)
- BTS Informatique
  2019 2021 | Lycée Nelson Mandela Option SLAM (La Réunion)
- lère année en École d'ingénieurs généraliste
   2018 2019 | ESIGELEC Saint-Étienne-du-Rouvray (France)

## **Expériences Professionnelles**

#### GRAPHISTE EN STAGE

CCAS | Août 2022 - Sept. 2022

- Réalisation de maquettes
- Conception de flyers pour les ateliers du centre Fayard
- Réalisation de livrets d'annuaire des associations

#### ■ CONCEPTEUR DE SITE E-COMMERCE EN STAGE

MandelaSHOP | Janv. 2021 - Mars 2021

- Création du site web MandelaShop
- Choix CMS
- Rédaction des documents pour le nouveau client
- Déploiement du site MandelaShop sur le serveur Proxmox

#### ■ DÉVELOPPEUR D'APPLICATION MOBILE - CONTEXTE PROFESSIONNEL

Mars 2021 - Avril 2021

• Développement d'une application Android Studio permettant aux clients de voir les appréciations des élèves à distance sur l'application mobile

## Projets (Devenir Développeur Web)

- Construction d'un site web responsive et dynamique
  Adaptation à tous types d'écrans (téléphone, tablette, PC) et
  mise à jour des informations
- Développement d'un site web dynamique avec HTML, CSS Développement d'un site portfolio
- Création des sites WordPress de manière efficace
  Réalisation d'un site simple par le logiciel WordPress selon
  les besoins de clients
- Personnalisation des thèmes et des plugins WordPress
  Paramétrage, configuration et développement d'un site
  WordPress pas-à-pas